#Buenas Prácticas

## Estrategias de análsis

### Comparación de "pipelines"

Al comparar pipelines para el análisis de datos de secuenciación del gen 16S rRNA, se deben considerar factores como la facilidad de uso, la documentación disponible y el tiempo de análisis. Pipelines populares como QIIME, MG-RAST, UPARSE y mothur ofrecen herramientas completas desde el control de calidad hasta el agrupamiento OTUs.


Sin embargo, la accesibilidad para usuarios con conocimientos computacionales limitados y la calidad de la documentación varían entre estos paquetes. Estudios han mostrado que aunque herramientas como mothur y QIIME tienen documentación extensa que puede ser ventajosa, el tiempo de análisis y la facilidad de uso difieren significativamente entre los paquetes, con QIIME siendo rápido (aproximadamente 1 hora) y MG-RAST más lento (aproximadamente 2 días) pero adecuado para usuarios sin experiencia en línea de comandos. La elección del pipeline dependerá del nivel de experiencia del usuario y de los recursos disponibles en su institución.

## Cross-references {#cross}

Cross-references make it easier for your readers to find and link to elements in your book.

## Chapters and sub-chapters

There are two steps to cross-reference any heading:

1. Label the heading: `# Hello world {#nice-label}`. 
    - Leave the label off if you like the automated heading generated based on your heading title: for example, `# Hello world` = `# Hello world {#hello-world}`.
    - To label an un-numbered heading, use: `# Hello world {-#nice-label}` or `{# Hello world .unnumbered}`.

1. Next, reference the labeled heading anywhere in the text using `\@ref(nice-label)`; for example, please see Chapter \@ref(cross). 
    - If you prefer text as the link instead of a numbered reference use: [any text you want can go here](#cross).

## Captioned figures and tables

Figures and tables *with captions* can also be cross-referenced from elsewhere in your book using `\@ref(fig:chunk-label)` and `\@ref(tab:chunk-label)`, respectively.

See Figure \@ref(fig:nice-fig).

```{r nice-fig, fig.cap='Here is a nice figure!', out.width='80%', fig.asp=.75, fig.align='center', fig.alt='Plot with connected points showing that vapor pressure of mercury increases exponentially as temperature increases.'}
par(mar = c(4, 4, .1, .1))
plot(pressure, type = 'b', pch = 19)
```

Don't miss Table \@ref(tab:nice-tab).

```{r nice-tab, tidy=FALSE}
knitr::kable(
  head(pressure, 10), caption = 'Here is a nice table!',
  booktabs = TRUE
)
```

La geocomputación ha evolucionado significativamente en las últimas décadas 





